臺灣桃園地方法院刑事裁定  
111年度聲字第1171號
聲  請  人  臺灣桃園地方檢察署檢察官
受  刑  人  張華雲



上列聲請人因受刑人數罪併罰有二裁判以上，聲請定其應執行之
刑（111年度執聲字第791號），本院裁定如下：
    主  文
張華雲因犯附表所示各罪，所處如附表所示之有期徒刑，應執行
有期徒刑肆月，如易科罰金，以新臺幣壹仟元折算壹日。
    理  由
一、聲請意旨係以：受刑人張華雲因犯不能安全駕駛動力交通工
    具罪案件，先後經判決確定如附表，應依刑法第53條、第51
    條第5款之規定定其應執行之有期徒刑，爰依刑事訴訟法第4
    77條第1項之規定聲請定其應執行之有期徒刑等語。
二、按裁判確定前犯數罪者，併合處罰之；數罪併罰，有二裁判
    以上者，依第51條之規定，定其應執行之刑；數罪併罰，分
    別宣告其罪之刑，依下列各款定其應執行者：五、宣告多數
    有期徒刑者，於各刑中之最長期以上，各刑合併之刑期以下
    ，定其刑期。但不得逾30年，刑法第50條第1項前段、第53
    條、第51條第5款分別定有明文。按二裁判以上數罪，縱其
    中一部分已執行完畢，如該數罪尚未全部執行完畢，因與所
    謂數罪併罰之各罪中有受赦免或因刑法不處罰其行為而免其
    刑之執行，致僅餘一罪之情形有別，自仍應依刑法第53條之
    規定，定其應執行之刑。至已執行部分，自不能重複執行，
    應由檢察官於指揮執行時扣除之，然此與定應執行刑之裁定
    無涉。
三、經查，受刑人張華雲分別於附表所示之犯罪時間，因犯附表
    所示之罪，先後經附表所示之法院判處如附表所示之刑確定
    在案，茲因附表編號1所示之判決確定日期為民國110年6月2
    2日，而受刑人所犯附表編號2所示之罪則確係於此之前所犯
    ，此有各該刑事判決書及臺灣高等法院被告前案紀錄表等在
    卷可稽，經核與上開數罪併罰之要件相符，自應合併定其應
    執行之有期徒刑，是本院認聲請人之聲請，確屬正當，應予
    准許。爰審酌受刑人所犯各罪屬相同之犯罪類型，其責任非
    難重複之程度較高而裁定受刑人應執行之有期徒刑如主文所
    示，並諭知易科罰金之折算標準。又附表編號2所示之罪，
    有關併科罰金新臺幣30,000元部分，並無多數罰金刑之宣告
    ，自不生定應執行刑之問題，附此敘明。至於附表編號2所
    示之罪刑業已執行完畢，惟揆諸前揭說明，此僅應由檢察官
    於指揮執行時扣除之，與定應執行刑之裁定無涉，併此敘明
    。
四、又定應執行刑，固攸關國家刑罰權之行使，於受刑人之權益
    亦有重大影響，除顯無必要或有急迫情形外，法院於裁定前
    ，允宜予受刑人以言詞、書面或其他適當方式陳述意見之機
    會，使受刑人受有必要之程序保障。然賦予刑事被告或受刑
    人程序保障之方式，本有事前與事後之各式程序保障制度可
    供擇採，允宜視案件類型、考量國家刑事司法資源之有限性
    而綜衡整體司法及具體個案之訴訟經濟考量下，分別賦予不
    同程度、方式之事前或事後程序保障，此觀刑事訴訟法就刑
    事被告之審判程序設有簡式審判程序、簡易判決處刑程序，
    就受刑人之刑罰執行程序則設有聲明異議之救濟制度甚明。
    定應執行刑案件，既係在受刑人所犯各罪業經法院分別經刑
    事訴訟程序進行審理、判決予以論罪科刑確定後所為者，則
    受刑人前於所犯各罪之審判與相應之上訴程序中就各罪之科
    刑範圍業經賦予言詞辯論及上訴等充分之程序保障機會（經
    逕以簡易判決處刑者雖可能未受有事前陳述意見、言詞辯論
    之程序保障，然亦得提起上訴而受有事後救濟之程序保障）
    ，足認受刑人已受有在所犯各罪所行刑事訴訟程序之事前程
    序保障機會，加以本件受刑人如對本院定應執行刑之裁定不
    服，得抗告、再抗告，亦賦予受刑人事後救濟及程序保障之
    機會，參以受刑人就附表編號1、2所示罪刑之判決均未提起
    上訴以資救濟，且就附表編號2所示之罪更已易科罰金執行
    完畢，受刑人所犯各罪定應執行刑之範圍尚受刑法第51條第
    5款規定之外部性界限之限制，可資減讓之刑期幅度有限，
    是綜衡上開各節，足認並無於本院裁定前再予受刑人以言詞
    、書面等方式陳述意見而另行賦予此等事前程序保障之必要
    ，附此敘明。
五、依刑事訴訟法第477條第1項，刑法第53條、第51條第5款、
    第41條第1項前段，裁定如主文。
中　　華　　民　　國　　111 　年　　5 　　月　　5 　　日
                  刑事第三庭　法　官　陳柏嘉 
以上正本證明與原本無異。
如不服本裁定，應於裁定送達後5 日內向本院提出抗告狀。
　　　　　　　　　　　　　　　書記官　鍾宜君
中　　華　　民　　國　　111 　年　　5 　　月　　5 　　日
附表：
編　　　　　號  1 2  罪　　　　　名  不能安全駕駛動力交通工具罪 不能安全駕駛動力交通工具罪  宣　　告　　刑  有期徒刑2月，如易科罰金，以新臺幣1,000元折算1日。 有期徒刑3月，併科罰金新臺幣30,000元，有期徒刑如易科罰金，罰金如易服勞役，均以新臺幣1,000元折算1日。  犯　罪　時　間  110年3月18日 110年4月29日  偵查(自訴)機關年　度　案　號  臺灣桃園地方檢察署110年度速偵字第1464號 臺灣桃園地方檢察署11 0年度偵字第22983號  最　後 事實審 法　　院 臺灣桃園地方法院 臺灣桃園地方法院   案　　號 110年度壢交簡字第933號 110年度壢交簡字第1756號   判決日期 110年5月10日 110年8月23日  確　定 判　決 法　　院 臺灣桃園地方法院 臺灣桃園地方法院   案　　號 110年度壢交簡字第933號 110年度壢交簡字第1756號   判　　決確定日期 110年6月22日 110年10月4日  備　　　　　 註   編號2之罪刑已易科罰金執行完畢（臺灣桃園地方檢察署110年度執字第11835號）